臺灣士林地方法院刑事判決　　　　　　　　　　　　　九十一年度易字第二九一號
　　聲　請　人　臺灣士林地方法院檢察署檢察官
　　被　　　告　乙○○
　　選任辯護人　蔡鎮隆律師
右列被告因傷害案件，經檢察官聲請以簡易判決處刑（九十一年度偵字第一０一號）
，本院認不宜以簡易判決處刑，改依通常程序審理，茲判決如左：
    主  文
乙○○無罪。
    理  由
一、公訴意旨略以：被告乙○○係建明客運股份有限公司（下稱建明公司）之負責人
    ，民國（下同）九十年九月八日晚上九時四十分許，駕駛員丁○○在臺北市○○
    區○○路一四一巷二十三號建明公司汽車保養場內，為九十年九月一日下午二時
    三十五分許駕駛建明公司車輛在國道一號中山高速公路后里收費站前發生車禍乙
    事向被告乙○○解釋，被告乙○○因不滿丁○○藉詞車禍係因收費站小姐未將車
    輛攔下之故而圖免車損之賠償責任，致與丁○○發生爭吵，詎竟萌生傷害之犯意
    ，出拳毆打丁○○，造成丁○○受有左肩擦傷六公分乘以五公分之傷害，案經丁○○告訴，因認被告涉有刑法第二百七十七條第一項之傷害罪嫌云云。
二、按第一審法院得因檢察官之聲請，不經通常審判程序，逕以簡易判決處刑者，以
    依被告在偵查中之自白或其他現存之證據，已足認定其犯罪者為限，此觀諸刑事
    訴訟法第四百四十九條第一項規定自明。被告所犯之罪不合於該條所定得以簡易
    判決處刑時，依同法第四百五十二條、第四百五十一條之一第四項但書第一款規
    定，即應依通常程序審判之。本件聲請人即公訴人臺灣士林地方法院檢察署檢察
    官認被告乙○○涉有傷害罪嫌，無非係以告訴人丁○○於偵查中之指訴及證人丙○○之證詞，再參以卷附之驗傷診斷書為其論據。惟訊據被告乙○○否認有何傷
    害犯行，是被告究竟有無犯罪之事實，於本院受理之初，尚不能全無疑問，殊有
    詳為查明之必要。亦即本案既無被告在偵查中之自白，復難僅憑檢察官於聲請時
    現存之證據認定被告犯罪，揆諸首開規定，顯無逕以簡易判決處刑之餘地。原檢
    察官聲請以簡易判決處刑，容有未合，自應依通常程序進行審判。其次，依刑事
    訴訟法第四百五十一條第一項、第三項之規定，檢察官聲請以簡易判決處刑者，
    其聲請與起訴有同一之效力。本件如上所述，既認檢察官簡易判決之聲請於法未
    合，應依通常程序審判，則參照上開刑事訴訟法第四百五十一條第一項及第三項
    之規定，應認本件業經檢察官提起公訴，合先敘明。
三、按犯罪事實應依證據認定之，無證據不得推定其犯罪事實，刑事訴訟法第一百五
    十四條定有明文。又告訴人之告訴，係以使被告受刑事訴追為目的，是其陳述是
    否與事實相符，仍應調查其他證據以資審認，最高法院五十二年台上字第一三０
    ０號判例可資參循。本件聲請人認被告有上開犯行，無非係以告訴人丁○○之指
    訴及證人丙○○之證詞，再參以卷附之驗傷診斷書為其論據。惟訊之被告乙○○
    堅詞否認有何傷害犯行，並辯稱：伊沒有打丁○○，當時是丁○○來找伊，他說
    是收費站小姐沒有將車子攔下，所以責任應該在收費站小姐，伊說應該是車速太
    快，責任在丁○○，而丁○○要求不要賠償，因公司有車損人員，伊要丁○○去
    找他們依規定辦理，當時雙方談話時聲音有大一點，但沒有爭吵，伊不知道丁○○傷勢何來，伊沒有動他等語。
四、經查，證人丙○○原於檢察官偵查中明白指稱：九十年九月八日晚上九點半，在
    建明公司修車場內，有看見乙○○赤手打丁○○，往丁○○身上亂打，很用力打
    ，約有半分鐘，當時伊在旁邊工作，一邊工作，一邊看，老板乙○○會動手毆打
    丁○○係因丁○○把公司的車子撞壞（見臺灣士林地方法院檢察署九十年他字第
    二一三０號偵查卷第四十四頁背面、第四十五頁正面）云云，嗣於本院審理時到
    庭卻翻異其詞，改口稱：在檢察官開庭訊問時會說有看見乙○○動手打丁○○，
    全係因丁○○叫伊這樣講的，實際上伊並沒有看見，而當時伊人在宿舍裡，並沒
    有在修車場工作（見本院九十一年五月六日訊問筆錄）等語，姑不論證人丙○○
    前後歧異之供述，顯有瑕疵，已甚難僅憑其瑕疵之證言，遽認被告乙○○有傷害
    告訴人丁○○之犯行，況經核該驗傷診斷書僅記載左肩擦傷六公分乘五公分（至
    其上另載有兩側小腿各有一陳舊結痂，各為一公分乘一公及零點五公分乘零點五
    公分，應係舊傷，與本件無關），尚非極為嚴重之傷害，苟係遭被告以徒手很用
    力毆打身體半分鐘，衡情其應遍體麟傷，豈會僅有如此輕微之傷勢而已？益徵證
    人丙○○於偵查中所言不實，難予以採信。再者，證人即建明公司員工甲○○於
    偵查中亦證稱：「（九十年九月八日晚上九點多在內湖飛狗巴士保養場內有看到
    乙○○打丁○○？）我沒看到，被一輛車子擋到，但我有聽到他們在吵架，因為
    黃不讓簡出車，因簡先前有發生車禍，黃要簡賠，簡不賠，黃就不讓簡出車。（
    當時你有看到他們二人拉扯？）我當時在保養場內修車，有聽到他們二人在爭吵
    ，我站的位置被車擋到，所以沒看到他們，保養場的師父叫我不要過去看，說沒
    有我們的事。」（見同上偵查卷第五十三頁背面）等詞在卷，既與被告在偵審中
    供述係因車禍車損之事與告訴人大聲談論之情節相符，而公訴人僅以告訴人與被
    告爭吵後，便於同日晚上十時三十五分至台北市立忠孝醫院驗出左肩擦傷，且依
    醫師專業判斷，拳頭毆擊確會造成此一傷勢，即遽認被告所辯不足採信，然得為
    訴訟上之證明者，無論為直接或間接證據，須客觀上於一般人均不致有所懷疑，
    而達於確信之程度者，始可據為有罪之認定，倘其證明尚未達於確信之程度，尚
    有合理可疑存在時，即難據以為被告不利之認定（參照最高法院八十年台上字第
    五五三號判決），是若無足可證明被告從事犯罪構成要件之積極證據，無論假定
    某一被告為犯人而命其自證無罪，藉以過濾特定犯罪人，或推測被告涉及之某項
    罪名，而依其自辯過程搜求相關資料，藉以判斷其究竟有無構成特定犯罪，俱非
    法之所許。依證人即台北市立忠孝醫院醫師鄭以人於本院審理時固到庭證稱當時
    幫丁○○做檢查時，有問他哪裡不舒服，他拉起褲管給伊看，伊看到兩邊膝蓋各
    有一個小小的結痂，伊就問他是怎麼回事，他說是之前被打造成的，伊便說這傷
    已經看不出來了，因為已結痂太久了，接著他又說有一個新的傷，並拉開左肩給
    伊看，伊看到左肩三角肌的地方有一個五乘六公分的擦傷，且紅紅腫腫，若用拳
    頭打也會造成這種傷，且從傷口觀察，可知該傷發生沒有多久（見本院九十一年
    六月二十五日審判筆錄）等語，及卷附之告訴人台北市立忠孝醫院急診病歷等情
    以觀，充其量僅能證明告訴人確受有左肩擦傷之傷害，尚難以推論係何人、何原
    因所造成，尤不能單以被告與告訴人甫發生爭吵，即指係被告所為，顯難僅憑驗
    傷診斷書即遽認被告有故意傷害犯行。此外，別查無其他積極證據足認被告有何
    公訴人所指之不法情事，揆諸前揭說明，既不能證明被告犯罪，即應為無罪之諭
    知，以昭平允。
據上論斷，應依刑事訴訟法第四百五十二條、第三百零一條第一項，判決如主文。
本案經檢察官曾淑華到庭執行職務
中      華      民      國      九十一      年      七      月    九    日
                                        臺灣士林地方法院刑事第三庭
                                            法  官  李  育  仁
右正本證明與原本無異。
如不服本判決，應於判決送達後十日內，向本院提出上訴狀。
                                            書記官  劉  提  幸
中      華      民      國      九十一      年      七      月  二十二  日
